【裁判字號】    97,審訴,3584
【裁判日期】    971230
【裁判案由】    毒品危害防制條例
【裁判全文】
臺灣高雄地方法院刑事判決            97年度審訴字第3584號
公  訴  人  臺灣高雄地方法院檢察署檢察官
被      告  甲○○
上列被告因毒品危害防制條例案件，經檢察官提起公訴（97年度
毒偵字第5467號），本院改依簡式審判程序審理，判決如下：
    主  文
甲○○施用第一級毒品，累犯，處有期徒刑玖月。
    事實及理由
一、按本件被告甲○○所犯係死刑、無期徒刑、最輕本刑為3 年
    以上有期徒刑以外之罪，其於準備程序就被訴事實為有罪之
    陳述，經受命法官告知簡式審判程序之旨，並聽取其與公訴
    人之意見後，本院認無不得或不宜改依簡式審判程序進行之
    處，爰依刑事訴訟法第273 條之1 第1 項、第284 條之1 ，
    裁定本件由受命法官獨任進行簡式審判程序，合先敘明。
二、本件犯罪事實及證據，除犯罪事實「甲○○前因違反麻醉藥
    品管理條例、肅清煙毒條例等案件，經法院分別判處有期徒
    刑5 月、3 年6 月，並經定其應執行之刑為有期徒刑3 年10
    月確定，以上各罪接續執行，於入監服刑後，經假釋出監並
    付保護管束；嗣前開假釋因故遭撤銷續入監執行殘刑，於民
    國96年3 月6 日縮刑期滿執行完畢」更正為「甲○○前因肅
    清煙毒條例等案件，經臺灣高等法院高雄分院以84年度上訴
    字第1671號判決，判處有期徒刑3 年4 月、6 月，應執行有
    期徒刑3 年8 月確定；再因違反麻醉藥品管理條例、肅清煙
    毒條例等案件，經本院以85年度訴字第161 號判決、85年度
    易字第1405號判決，分別判處有期徒刑3 年6 月、5 月確定
    ，嗣並經定應執行刑為有期徒刑3 年10月，入監服刑後，於
    88年6 月1 日因假釋出監，之後遭撤銷假釋，再度入監服刑
    ，於96年3 月6 日縮刑期滿執行完畢」；「在不詳地點，以
    不詳方式」更正為「在其位於高雄市○○區○○街5 號6 樓
    之11之住處，以將第一級毒品海洛因摻入香菸內吸食之方式
    」；證據部分補充「被告於本院審理中之自白」外，餘均引
    用檢察官起訴書所載，如附件。
三、按海洛因係毒品危害防制條例第2 條第2 項第1 款所稱之第
    一級毒品，故核被告所為，係犯該條例第10條第1 項之施用
    第一級毒品罪。被告持有第一級毒品海洛因後，進而施用，
    其持有之低度行為應為施用之高度行為所吸收，不另論罪。
    被告有上述之前科紀錄乙情，有臺灣高等法院被告前案紀錄
    表在卷可稽，其受有期徒刑執行完畢，5 年內故意再犯本件
    最重本刑為有期徒刑以上之罪，為累犯，應依刑法第47條第
    1 項規定加重其刑。爰審酌被告經強制戒治後，尚未能戒絕
    毒癮，足證前開保安處分措施實難矯治其惡性，惟念其犯後
    坦承罪行，態度良好，而所犯係為自戕行為，尚未對他人造
    成實害，復參以其先前因施用毒品案件遭論罪科刑之次數等
    一切情狀，量處如主文所示之刑，以資懲儆。
據上論斷，應依刑事訴訟法第273 條之1 第1 項、第284 條之1
、第299 條第1 項前段、第310 條之2 、第454 條第2 項，毒品
危害防制條例第10條第1 項，刑法第11條前段、第47條第1 項，
判決如主文。
本案經檢察官陳麗琇到庭執行職務。
中    華    民    國    97    年    12    月    30    日
                  刑事第七庭    法  官  陳君杰
以上正本證明與原本無異。
如不服本判決應於收受判決後10日內向本院提出上訴書狀，並應
敘述具體理由。其未敘述上訴理由者，應於上訴期間屆滿後20日
內向本院補提理由書(均須按他造當事人之人數附繕本)「切勿逕
送上級法院」。
中    華    民    國    97    年    12    月    30    日
                                書記官  李承悌
附錄本判決論罪科刑法條全文：
毒品危害防制條例第10條第1項
施用第一級毒品者，處6月以上5年以下有期徒刑。
附件：
臺灣高雄地方法院檢察署檢察官起訴書
                                    97年度毒偵字第5467號
    被      告  甲○○  男  53歲（民國○○年○○月○○日生）
                        住高雄市○○區○○街5號6樓之1
                        國民身分證統一編號：Ｚ000000000號
上列被告因違反毒品危害防制條例案件，已經偵查終結，認應該
提起公訴，茲將犯罪事實及證據並所犯法條分敘如下：
        犯罪事實
一、甲○○前因違反麻醉藥品管理條例、肅清煙毒條例等案件，
    經法院分別判處有期徒刑5 月、3 年6 月，並經定其應執行
    之刑為有期徒刑3 年10月確定，以上各罪接續執行，於入監
    服刑後，經假釋出監並付保護管束；嗣前開假釋因故遭撤銷
    續入監執行殘刑，於民國96年3 月6 日縮刑期滿執行完畢。
二、又甲○○曾因施用毒品案件，經臺灣高雄地方法院先以91年
    度毒聲字第7766號裁定令入戒治處所施以強制戒治1 年，嗣
    以92年度毒聲字第2197號裁定停止戒治，所餘戒治期間付保
    護管束，於民國92年11月30日交付保護管束期滿，視為已執
    行完畢，並經本署檢察官以92年度戒毒偵字第1051號為不起
    訴處分確定。詎其仍未戒除毒癮，於前揭強制戒治執行完畢
    釋放後5 年內，復基於施用第一級毒品海洛因之犯意，於97
    年6 月13日19時55許為警採尿時起回溯24小時內之某時（不
    含公權力拘束期間），在不詳地點，以不詳方式施用第一級
    毒品海洛因1 次。嗣於97年6 月13日16時30分許，其與許清
    炎（另經本署檢察官以97年度毒偵字第5056號偵辦）共乘車
    牌號碼XB9－898號機車行經高雄市前金區○○○路與七賢二
    路口，因違反交通規則遭警攔查，並在上開機車置物箱內查
    獲第一級毒品海洛因1 小包（係許清炎所有），經警徵得甲
    ○○同意採尿送驗後，結果呈現可待因、嗎啡陽性反應，始
    知上情。
三、案經高雄市政府警察局移送偵辦。
        證據並所犯法條
一、證據清單及待證事項
┌──┬────────────┬─────────────┐
│編號│    證  據  清  單      │      待  證  事  項      │
├──┼────────────┼─────────────┤
│ 一 │被告甲○○於警詢時之供述│本件查獲經過，以及送驗尿液│
│    │                        │係徵得被告同意，由其親自排│
│    │                        │放、封緘後始送驗之事實。  │
├──┼────────────┼─────────────┤
│ 二 │高雄市政府警察局保安警察│1、被告於97年6月13日所親自│
│    │大隊偵辦毒品危害防制條例│   排放採集之尿液，經以酵 │
│    │嫌疑人尿液採證代碼表（代│   素免疫法（EIA）及氣相層│
│    │碼：L專-97396）、高雄市 │   析質譜儀法（GC/MS）檢驗│
│    │立凱旋醫院濫用藥物尿液檢│   結果，呈現可待因、嗎啡 │
│    │驗報告（檢體編號：L專-97│   陽性反應之事實。       │
│    │396）各1份              │2、被告確有施用第一級毒品 │
│    │                        │   海洛因之事實。         │
├──┼────────────┼─────────────┤
│ 三 │行政院衛生署管制藥品管理│被告雖辯稱採尿前曾服用美沙│
│    │局96年11月21日管檢字第09│冬，然並不致於檢出嗎啡陽性│
│    │60011803號函            │反應，足認被告確有施用第一│
│    │                        │級毒品海洛因之事實。      │
├──┼────────────┼─────────────┤
│ 四 │本署刑案資料查註紀錄表、│1、被告為累犯之事實。     │
│    │全國施用毒品案件紀錄表、│2、被告本件施用第一級毒品 │
│    │完整矯正簡表各1份。     │   犯行，應逕行追訴之事實 │
│    │                        │   。                     │
└──┴────────────┴─────────────┘
二、核被告甲○○所為，係犯毒品危害防制條例第10條第1 項之
    施用第一級毒品罪嫌。其於受有期徒刑之執行完畢後，5 年
    內故意再犯本件有期徒刑以上之罪，為累犯，請依刑法第47
    條第1 項之規定加重其刑。
三、依毒品危害防制條例第23條第2 項，刑事訴訟法第251 條第
    1 項提起公訴。
    此  致
臺灣高雄地方法院
中    華    民    國    97    年    7    月     31    日
                              檢  察  官   乙○○
上正本證明與原本無異
依職權送再議
中    華    民    國    97    年    8     月    7     日
                              書  記  官   陳昭齡
參考法條：
毒品危害防制條例第10條
施用第一級毒品者，處 6 月以上 5 年以下有期徒刑。
施用第二級毒品者，處 3 年以下有期徒刑。


司法院資訊處製作；財團法人民間司法改革基金會備份。
